臺灣彰化地方法院刑事判決              100年度易字第212號
公  訴  人  臺灣彰化地方法院檢察署檢察官
被      告  楊翌漢
            趙光雄
上列被告因竊盜案件，經檢察官提起公訴（100年度偵字第535號
），本院依簡式審判程序判決如下：
    主  文
楊翌漢共同犯攜帶兇器、夜間侵入住宅竊盜罪，累犯，處有期徒
刑柒月。扣案之剝線鉗壹支沒收。
趙光雄共同犯攜帶兇器、夜間侵入住宅竊盜罪，累犯，處有期徒
刑柒月。扣案之剝線鉗壹支沒收。
    事  實
一、楊翌漢前於民國94年間因違反兒童及少年性交易防制條例案
    件，經臺灣臺中地方法院以94年度中簡字第2012號判決判處
    有期徒刑2月確定，甫於96年7月15日縮刑期滿執行完畢；趙
    光雄前於94年間因毒品、竊盜等案件，經臺灣花蓮地方法院
    分別以94年度花簡字第64號判決、94年度訴字第169號判決
    判處有期徒刑6月、2年確定，2罪接續執行，甫於98年12月4
    日因保護管束期滿未撤銷假釋而視為執行完畢。詎均仍不知
    悔改，竟共同基於意圖為自己不法所有之犯意，於100年1月
    2日夜間8時30分許，共同侵入賴建宇位於彰化縣大村鄉○○
    路418巷6之3號1樓526室住處，由趙光雄持楊翌漢所有，客
    觀上足供兇器使用之剝線鉗1只，竊取賴建宇所有之鴻茂牌
    電熱水器1臺（型號：IH-308絕緣式），並由楊翌漢移置於
    楊翌漢所有之機車（車號YBJ-438號）腳踏墊上而得逞。嗣
    於同日夜間10時50分許，在南投縣名間鄉○○村○○街10號
    前，為警盤查時見楊翌漢及趙光雄共同載運上開電熱水器，
    因而查悉上情，並扣得楊翌漢所有供犯上開犯行所用之剝線
    鉗1隻。
二、案經南投縣警察局南投分局報告臺灣彰化地方法院檢察署偵
    查起訴。
    理  由
一、訊據被告楊翌漢、趙光雄對於上揭犯罪事實均坦承不諱，核
    與被害人賴建宇於警詢中證述之情節相符，並有贓物認領保
    管單1紙、查獲照片6張在卷可參，復有剝線鉗1支扣案可資
    佐證，足認被告2人之自白均與事實相符。綜上，本件事證
    已臻明確，被告2人上揭加重竊盜犯行均堪以認定，應依法
    論科。
二、查被告楊翌漢、趙光雄為上開犯行後，刑法第321條第1項業
    於100年1月26日修正公布，並於100年1月28日生效施行。按
    行為後法律有變更者，適用行為時之法律，但行為後之法律
    有利於行為人者，適用最有利於行為人之法律，刑法第2條
    第1項定有明文。修正前之刑法第321條第1項原規定：「犯
    竊盜罪而有左列情形之一者，處6月以上、5年以下有期徒刑
    ：一、於夜間侵入住宅或有人居住之建築物、船艦或隱匿其
    內而犯之者。……六、在車站或埠頭而犯之者。」；而修正
    後刑法第321條第1項則規定：「犯竊盜罪而有下列情形之一
    者，處6月以上、5年以下有期徒刑，得併科新臺幣10萬元以
    下罰金：一、侵入住宅或有人居住之建築物、船艦或隱匿其
    內而犯之者。……六、在車站、埠頭、航空站或其他供水、
    陸、空公眾運輸之舟、車、航空機內而犯之者。」，比較修
    正前後之規定，修正後該條項於第1款刪除「於夜間」之文
    字，於第6款增加「在航空站或其他供水、陸、空公眾運輸
    之舟、車、航空機內」之文字，擴大加重竊盜罪之適用範圍
    ，並增加得併科罰金之規定，比較修正前後之規定，以修正
    前之規定對被告較為有利，是就此部分之犯行應依刑法第2
    條第1項前段規定，適用行為時即修正前刑法第321條第1項
    之規定，合先敘明。
三、核被告楊翌漢、趙光雄所為，均係犯修正前刑法第321條第1
    項第3款、第1款之攜帶兇器、夜間侵入住宅竊盜罪。被告2
    人間，就上開加重竊盜犯行，有犯意之聯絡及行為之分擔，
    均為共同正犯。另被告2人有事實欄所載之前科，並均經執
    行完畢，有臺灣高等法院被告前案紀錄表2份在卷可稽，則
    渠等於受有期徒刑執行完畢後，5年以內故意再犯本件有期
    徒刑以上之罪，均構成累犯，應依法加重其刑。爰以行為人
    之責任為基礎，審酌被告2人均正值壯年，不思以正當方式
    謀生，竟因缺錢花用而竊取他人財物，破壞社會秩序匪淺，
    惟念及渠等犯後均坦承犯行，態度良好，復參酌渠等教育程
    度不高（依警詢筆錄教育程度欄，2人均係國中畢業），法
    治觀念淡薄，所竊得財物價值不高，且已發還被害人等一切
    情狀後，各量處如主文所示之刑。又扣案之剝線鉗1支，係
    被告楊翌漢所有，供被告2人犯上開竊盜案所用之物，依主
    刑從刑不可分原則及共犯一併諭知沒收原則，在各所犯罪名
    之主刑後，均依刑法第38條第1項第2款之規定宣告沒收之。
據上論斷，應依刑事訴訟法第273條之1第1項、第299條第1項前
段，修正前刑法第321條第1項第1、3款、刑法第2條第1項前段、
第28條、第47條第1項、第38條第1項第2款，判決如主文。
本案經檢察官林佳裕到庭執行職務。
中    華    民    國   100    年    7     月    29    日
                  臺灣彰化地方法院刑事第九庭
                              法  官  紀佳良
以上正本證明與原本無異。
如不服本判決，應於收受判決後10日內向本院提出上訴書狀，並
應敘述具體理由；其未敘述上訴理由者，應於上訴期間屆滿後20
日內向本院補提理由書（均須按他造當事人之人數附繕本「切勿
逕送上級法院」）。
告訴人或被害人對於判決如有不服具備理由請求檢察官上訴者，
其上訴期間之計算係以檢察官收受判決正本之日期為準。
中    華    民    國   100    年    7     月    29    日
                              書記官  林佑儒
附錄本案論罪科刑法條：
修正前刑法第321條
（加重竊盜罪）
犯竊盜罪而有左列情形之一者，處6月以上、5年以下有期徒刑：
一、於夜間侵入住宅或有人居住之建築物、船艦或隱匿其內而犯
    之者。
二、毀越門扇、牆垣或其他安全設備而犯之者。
三、攜帶兇器而犯之者。
四、結夥三人以上而犯之者。
五、乘火災、水災或其他災害之際而犯之者。
六、在車站或埠頭而犯之者。
前項之未遂犯罰之。